【裁判字號】    98,交易,658
【裁判日期】    981231
【裁判案由】    過失傷害
【裁判全文】
臺灣板橋地方法院刑事判決             98年度交易字第658號
公  訴  人  臺灣板橋地方法院檢察署檢察官
被      告  甲○○
上列被告因過失傷害案件，經檢察官提起公訴（98年度偵字第24
698 號），被告於審理中為有罪陳述，經告知簡式審判程序之旨
，並聽取當事人之意見後，經本院裁定進行簡式審判程序，判決
如下：
    主  文
甲○○犯過失傷害罪，處有期徒刑月，如易科罰金，以新臺幣
壹仟元折算壹日。
    事  實
一、甲○○於民國97年12月26日晚間7 時許，騎乘車牌號碼329-
    CSN 號重型機車，行經臺北縣板橋市○○街二巷之單行道巷
    道時（東門街二巷係自府中路進入該巷方向之單行道，且巷
    道路上標繪有單行道指示直行指向線），本應注意騎乘機車
    時行駛時，應遵守交通標誌之指示，不得於單行道逆向行駛
    以及應注意車前狀況，隨時採取必要安全措施之交通安全之
    規定，且依當時情形，並無不能注意之情形，詎疏未注意遵
    守上開交通安全規定，逕自駛入東門街二巷往府中路方向行
    駛而逆向行駛於東門街二巷，而於駛入東門街二巷與東門街
    交岔路口內時，適有丙○○騎乘車牌號碼FIG-940 號重型機
    車搭載乙○○沿東門街往縣民大道方向行駛而駛入該交岔路
    口內，二車遂於該交岔路口內發生碰撞，二車均人車倒地，
    丙○○因而受有「胸部鈍創傷、右鎖骨骨折、第5 、6 肋骨
    骨折」等之傷害，乙○○則受有「右足踝骨折、右手右膝擦
    挫傷」等之傷害。甲○○於上開交通事故發生後，於員警到
    場處理時，在員警犯罪未發覺前，當場向員警自首為肇事人
    ，並願接受裁判，始查知上情。
二、案經丙○○、乙○○訴由臺北縣政府警察局板橋分局報告臺
    灣板橋地方法院檢察署偵查起訴。
    理  由
一、本案被告甲○○所犯係死刑、無期徒刑或最輕本刑為三年以
    上有期徒刑以外之罪，於本院審理中，被告先就被訴事實為
    有罪之陳述，經本院告知簡式審判程序之旨，並聽取公訴人
    、被告之意見後，由本院依刑事訴訟法第273 條之1 第1 項
    規定，裁定行簡式審判程序。
二、上開犯罪事實，除據被告於警詢、偵訊及審理中均坦承不諱
    外，並有現場照片、臺北縣政府警察局板橋分局道路交通事
    故調查報告表、現場圖一份、現場與車損照片十四幀、亞東
    紀念醫院診斷證明書各一份在附卷可稽。按「駕駛人駕駛汽
    車，應遵守道路交通標誌、標線、號誌之指示，並服從交通
    指揮人員之指揮」、「汽車行駛時，駕駛人應注意車前狀況
    及兩車併行之間隔，並隨時採取必要之安全措施。」，道路
    交通安全規則第90條、第94條第3 項分別定有明文。本件被
    告就其如事實欄一所示之行車動向，業據被告於警詢、偵訊
    及審理中陳述綦詳，核與證人丙○○、乙○○於警詢中證述
    情節相符，是依上開事證，被告顯有疏於未遵守交通標誌、
    標線之指示及未注意車前狀況之過失；此外，告訴人確係因
    被告上開行為受傷，亦經上開事證證明屬實，是被告之過失
    行為與告訴人受傷之結果間，具有相當因果關係，綜上，本
    案事證明確，被告犯行洵堪認定，應予依法論科。
三、核被告甲○○所為，係犯刑法第284 條第1 項之過失傷害罪
    。被告於肇事後，留待現場向到場員警承認為肇事者，有被
    告之警詢筆錄及臺北縣政府警察局板橋分局道路交通事故肇
    事人自首情形紀錄表在卷可查，核與刑法第62條之自首要件
    相符，茲依同條規定減輕其刑。爰審酌被告之過失程度、告
    訴人所受傷勢，並斟酌其素行、犯後雖坦承犯行惟未與告訴
    人達成和解等一切情狀，參酌檢察官請求量處有期徒刑二月
    至四月之刑度及其表示不願先為部分賠償而接受緩刑之意思
    ，茲量處如主文所示之刑，並諭知易科罰金之折算標準，以
    示懲儆。
據上論斷，應依應依刑事訴訟法第273 條之1 第1 項、第299 條
第1 項前段，刑法第284 條第1 項、第41條第1 項前段、第62條
，刑法施行法第1 條之1 第1 項、第2 項前段，判決如主文。
本案經檢察官陳怡親到庭執行職務。
中    華    民    國    98    年    12    月    31    日
                  刑事第一庭  法  官  陳世旻
上列正本證明與原本無異。
如不服本判決，應於判決送達後10日內敘明上訴理由，向本院提
出上訴狀 (應附繕本) ，上訴於臺灣高等法院。其未敘述上訴理
由者，應於上訴期間屆滿後20日內向本院補提理由書「切勿逕送
上級法院」。
                              書記官  楊雅芳
中    華    民    國    99    年    1     月    11    日
附錄：本案論罪科刑法條
中華民國刑法
第284 條（過失傷害罪）
因過失傷害人者，處六月以下有期徒刑、拘役或五百元以下罰金
，致重傷者，處一年以下有期徒刑、拘役或五百元以下罰金。
從事業務之人，因業務上之過失傷害人者，處一年以下有期徒刑
、拘役或一千元以下罰金，致重傷者，處三年以下有期徒刑、拘
役或二千元以下罰金。
中華民國刑法施行法（民國95年06月14日修正）
第1-1 條
中華民國九十四年一月七日刑法修正施行後，刑法分則編所定罰
金之貨幣單位為新臺幣。
九十四年一月七日刑法修正時，刑法分則編未修正之條文定有罰
金者，自九十四年一月七日刑法修正施行後，就其所定數額提高
為三十倍。但七十二年六月二十六日至九十四年一月七日新增或
修正之條文，就其所定數額提高為三倍。

司法院資訊處製作；財團法人民間司法改革基金會備份。
